【裁判字號】    94,重訴,246
【裁判日期】    950117
【裁判案由】    返還廢棄物處理費用等
【裁判全文】
臺灣高雄地方法院民事判決             94年度重訴字第246號
原      告  榮民工程股份有限公司
法定代理人  乙○○
訴訟代理人  馮基源律師
            蔡東賢律師
複代理人    戴仲懋律師
被      告  亞斯科技股份有限公司
法定代理人  甲○○
訴訟代理人  丙○○
當事人間返還廢棄物處理費用等事件，本院於民國95年1 月5 日
言詞辯論終結，判決如下：
    主      文
被告應給付原告新臺幣壹仟肆佰零陸萬陸仟伍佰零陸元，及其中
新台幣壹仟參佰貳拾貳萬捌仟零柒拾參元自民國九十四年六月十
日起，其餘新台幣捌拾參萬捌仟肆佰參拾參元自民國九十四年十
月二十二日起，均至清償日止，按年息百分之五計算之利息。
訴訟費用由被告負擔。
本判決於原告以新臺幣肆佰捌拾萬元供擔保後得假執行。
    事實及理由
一、原告主張：原告與被告自民國92年起陸續簽訂廢棄物清除處
    理合作契約書，由原告代被告處理廢棄物工作，被告則給付
    處理費用予原告，詎被告竟未如數給付原告處理費用，經兩
    造對帳結果，被告未給付之處理費用，其中已開立統一發票
    部分如附表所示，合計為新台幣（下同）13,228,073元、尚
    未開立統一發票部分為2,022,571 元，扣除被告已償還1,18
    4,138 元後，被告尚欠處理費用合計14,066,506元（13,228
    ,073+2,022,571-1,184,138 ＝14,066,506）， 迄今仍未獲
    付款等語。爰依兩造簽訂之廢棄物清除處理合作契約書第9
    條約定，提起本訴。聲明求為判決：（一）被告應給付原告
    14,066 ,506 元，及其中13,228,073元自94年6 月10日起，
    其餘83 8,433元自94年10月22日起，均至清償日止，按年息
    5 ％計算之利息。（二）原告願供擔保，請准為假執行宣告
    。
二、被告則以：伊確實有積欠原告所請求之金額，對原告之請求
    沒有意見等語。
三、查，兩造簽訂之廢棄物清除處理合作契約書第9 條約定：「
    由甲方（即被告）向客戶收取處理費用，甲方將處理費用付
    予乙方（即原告）。」。茲原告主張兩造自92年起陸續簽訂
    廢棄物清除處理合作契約，由原告代被告處理廢棄物工作，
    被告則給付處理費用予原告，經兩造對帳結果，被告尚積欠
    原告處理費用14,066,506元等情，業經被告自認在卷（見本
    院95年1 月5 日言詞辯論筆錄），自堪信為真實。從而，原
    告本於契約之法律關係，請求被告給付廢棄物處理費用14,0
    66,506元，及其中13,228,073元自起訴狀繕本送達翌日起即
    94年6 月10日起，其餘838,433 元自擴張聲明狀送達翌日即
    94年10月22日起，均至清償日止，按年息5 ％計算之利息，
    為有理由，應予准許。
四、原告陳明願供擔保以代釋明，聲請本院宣告假執行，經核與
    法律規定相符，爰酌定相當之擔保金額而准許之。
五、結論：原告之訴為有理由，依民事訴訟法第78條、第390 條
    第2 項，判決如主文。
中    華    民    國    95    年    1     月    17    日
                  民事第二庭  審判長法  官  鄭月霞
                                    法  官  蘇雅慧
                                    法  官  邱泰錄
上為正本係照原本作成。
如不服本判決，應於送達後20日內，向本院提出上訴狀並表明上
訴理由，如於本判決送達前提起上訴者，應於判決送達後10日內
補提上訴理由書（須附繕本）。
中    華    民    國    95    年    1     月    18    日
                                    書記官  鄭翠蘭


司法院資訊處製作；財團法人民間司法改革基金會備份。
